【裁判字號】    99,撤緩,56
【裁判日期】    990531
【裁判案由】    聲請撤銷緩刑
【裁判全文】
臺灣臺北地方法院刑事裁定              99年度撤緩字第56號
聲  請  人  臺灣臺北地方法院檢察署檢察官
受  刑  人  甲○○
上列聲請人因受刑人犯竊盜罪（刑事案件案號：臺灣板橋地方法
院九十七年度易字第三五一七號，偵查案號：臺灣板橋地方法院
檢察署九十七年度偵字第三○○一三號），聲請撤銷緩刑之宣告
（九十八年度執聲字第九○○號），本院裁定如下：
    主  文
甲○○之緩刑宣告撤銷。
    理  由
一、聲請意旨略以：受刑人甲○○因犯竊盜罪，經臺灣板橋地方
    法院判處有期徒刑六月，緩刑四年，於九十八年二月二日確
    定在案。受刑人竟又於緩刑期內即九十八年三月間更為幫助
    意圖為自己不法之所有，以詐術使人將本人所有之物交付，
    經臺灣板橋地方法院於九十八年十一月二十五日以九十八年
    度桃簡字第三四七七號判處有期徒刑三月，於九十九年一月
    十八日確定，足見並非一時失慮，且更違反先前以被告「經
    此教訓，當知所惕勵，應無再犯之虞」而判決緩刑之基本目
    的，而有刑法第七十五條之一「足認原宣告之緩刑難收其預
    期效果，而有執行刑罰之必要」甚明，得撤銷先前之緩刑宣
    告。核受刑人所為，已符合刑法第七十五條之一第一項第二
    款所定得撤銷先前緩刑宣告之原因，爰依刑事訴訟法第四百
    七十六條規定聲請撤銷先前之緩刑等語。
二、按刑法第七十五條之一第一項為：「受緩刑之宣告而有下列
    情形之一，足認原宣告之緩刑難收其預期效果，而有執行刑
    罰之必要者，得撤銷其宣告：一、緩刑前因故意犯他罪，而
    在緩刑期內受得易科罰金之有期徒刑、拘役或罰金之宣告確
    定者。二、緩刑期內因故意犯他罪，而在緩刑期內受得易科
    罰金之有期徒刑、拘役或罰金之宣告確定者。三、緩刑期內
    因過失更犯罪，而在緩刑期內受有期徒刑之宣告確定者。四
    、違反第七十四條第二項第一款至第八款所定負擔情節重大
    者」。考其立法意旨略以：關於緩刑之撤銷，現行法第七十
    五條第一項固已設有二款應撤銷之原因；至得撤銷緩刑之原
    因，則僅於保安處分章內第九十三條第三項與撤銷假釋合併
    加以規定，體例上不相連貫，實用上亦欠彈性，爰參酌德國
    及奧地利現行立法例增訂得撤銷緩刑之原因，其中現行關於
    緩刑前或緩刑期間故意犯他罪，而在緩刑期內受得易科罰金
    之有期徒刑之宣告者，列為應撤銷緩刑之事由，因認過於嚴
    苛，而排除第七十五條應撤銷緩刑之事由，移列至得撤銷緩
    刑事由，俾使「法官依被告再犯情節，而裁量是否撤銷先前
    緩刑之宣告」；其次，如有前開事由，但判決宣告拘役、罰
    金時，可見行為人仍未見悔悟，有列為得撤銷緩刑之事由，
    以資彈性適用，爰於第一項第一款、第二款增訂之。且本條
    採用裁量撤銷主義，賦予法院撤銷與否之權限，特於第一項
    規定實質要件為「足認原宣告之緩刑難收其預期效果，而有
    執行刑罰之必要」，供作審認之標準。亦即於上揭「得」撤
    銷緩刑之情形，法官應依職權本於合目的性之裁量，妥適審
    酌被告所犯前後數罪間，關於法益侵害之性質、再犯之原因
    、違反法規範之情節是否重大、被告主觀犯意所顯現之惡性
    及其反社會性等情，是否已使前案原為促使惡性輕微之被告
    或偶發犯、初犯改過自新而宣告之緩刑，已難收其預期之效
    果，而確有執行刑罰之必要，此與刑法第七十五條第一項所
    定二款要件有一具備，即毋庸再行審酌其他情狀，應逕予撤
    銷緩刑之情形不同，先予敘明。
三、經查：本案受刑人前於九十七年十月十六日凌晨三時許，意
    圖為自己不法之所有，竊取被害人簡允杰所有重機車前面板
    及ＨＩＤ大燈穩定器各一個，經臺灣板橋地方法院於九十七
    年十二月二十三日以九十七年度易字第三五一七號判決判處
    有期徒刑六月，緩刑四年，於九十八年二月二日確定在案。
    另受刑人於緩刑期內即九十八年三月間，基於幫助之犯意，
    將其所有中華郵政股份有限公司龜山文化郵局帳戶存摺、提
    款卡及密碼交付予詐騙集團成員，嗣該詐騙集團成員意圖為
    自己不法之所有，分別向被害人謝名豪、王朝綮施用詐術，
    使被害人謝名豪、王朝綮陷於錯誤，將款項分別轉匯至被告
    所有上開帳戶，經臺灣桃園地方法院於九十八年十一月二十
    五日以九十八年度桃簡字第三四七七號判決判處有期徒刑三
    月，於九十九年一月十八日確定等情，有臺灣板橋地方法院
    九十七年度易字第三五一七號刑事判決、臺灣桃園地方法院
    九十八年度桃簡字第三四七七號刑事簡易判決及臺灣高等法
    院被告前案紀錄表各一份附卷可證，是受刑人於緩刑期內，
    因故意犯他罪，而於緩刑期內受得易科罰金之有期徒刑之宣
    告確定，堪以認定，足認受刑人並未因前開緩刑之寬典而有
    所省悟及警惕，前開宣告之緩刑，核已難收其預期效果，當
    有執行刑罰之必要。是本件核與刑法第七十五條之一第一項
    第二款之規定相符，聲請人之聲請，核屬允當，受刑人前開
    緩刑之宣告應予以撤銷。
四、依刑事訴訟法第四百七十六條，刑法第七十五條之一第一項
    第四款規定，裁定如主文。
中    華    民    國    99    年    5     月    31    日
                臺灣臺北地方法院刑事第六庭
                    法      官  雷淑雯
以上正本證明與原本無異。
如不服本裁定，應於送達後五日內向本院提出抗告狀。
                    書  記  官  胡詩唯
中    華    民    國    99    年    5     月    31    日

司法院資訊處製作；財團法人民間司法改革基金會備份。
